【裁判字號】    98,審簡抗,29
【裁判日期】    981104
【裁判案由】    確認股東關係不存在
【裁判全文】
臺灣臺北地方法院民事裁定            98年度審簡抗字第29號
抗  告  人  甲○○
代  理  人  林芳民
抗  告  人  丙○○
相  對  人  杜爺有限公司
法定代理人  乙○○
            何玉綺
            陳美珠
上列當事人間請求確認股東關係不存在事件，抗告人對於本院簡
易庭民國98年9 月21日所為之97年度北簡字第42700 號裁定提起
抗告，本院裁定如下：
    主  文
抗告駁回。
抗告程序費用新臺幣壹仟元由抗告人負擔。
    理  由
一、原審裁定略以：本件抗告人每人之訴訟標的價額均核定為新
    臺幣（下同）1,884,621 元，應分別徵第一審裁判費19,711
    元，扣除原告已繳裁判費1,700 元（每人分別繳850 元），
    尚各應補繳裁判費18,861元，茲依民事訴訟法第249 條第1
    項但書之規定，限抗告人於收受本裁定送達5 日內補繳，逾
    期不繳，即駁回其訴等語。
二、抗告意旨略以：抗告人為遭人利用登記為相對人公司之人頭
    ，且該公司現已實質不存在，公司亦無資產可供清算，縱經
    清算結果，各股東斷無有賸餘財產得以分配取回，故抗告人
    雖有名義上股權，亦難認有任何客觀上實質利益得以分配，
    是以抗告人實質利益僅為國稅局課稅之稅款金額得予免除之
    客觀上利益。為此提起抗告，請求將原裁定關於訴訟標的價
    額股東出資額各1,800,000元之部分廢棄云云。
二、按訴訟標的之價額，由法院核定。核定訴訟標的之價額，以
    起訴時之交易價額為準；無交易價額者，以原告就訴訟標的
    所有之利益為準。民事訴訟法第77條之1 定有明文。又訴訟
    標的既非對於親屬關係及身分上之權利有所主張，自屬因財
    產權而涉訟，最高法院57年台抗字第274 號判例及司法院32
    年院字第2500號解釋可供參照，其訴訟標的價額，自應以原
    告如獲勝訴判決所得受之客觀上利益定之。
三、經查，抗告人於原審起訴請求確認抗告人與相對人間股東關
    係不存在，有起訴狀在卷可稽（見本院97年度審補字第14號
    卷第3 頁），核抗告人之請求係基於與相對人間股東關係而
    生，並非對於親屬關係及身份上權利有所主張，揆諸上揭說
    明，自屬因財產權涉訟。抗告人固以相對人公司早已實質不
    存在，公司已無資產可供分配云云茲為抗辯。惟有限公司解
    散後應行清算，公司法第24條定有明文，是以在公司尚未清
    算完結，未經清算人依公司法第87條第1 項規定提出公司資
    產負債表、財產目錄予各股東查閱前，尚難謂公司已無賸餘
    財產，各股東仍有就其出資額受分配之可能，且經本院依職
    權查詢結果，相對人公司迄今仍未呈報清算人，職是之故，
    抗告人訴請確認渠等與相對人間之股東關係不存在，仍有就
    其出資額受分配之可能，自無從僅以抗告人遭國稅局追繳之
    稅款作為渠等起訴所得受之客觀上利益，是以原裁定認應以
    抗告人等於相對人公司之出資額及遭國稅局追繳之稅款作為
    起訴所得受之客觀上利益，並命抗告人等各應補繳裁判費18
    ,861 元 ，於法並無違誤，抗告意旨仍執前詞指摘原裁定不
    當，求予廢棄，為無理由，應予駁回。
四、據上論結，本件抗告為無理由，爰依非訟事件法第46條、第
    21條第2 項、第24條第1 項、民事訴訟法第495 條之1 第1
    項、第449 條第1 項、第78條，裁定如主文。
中    華    民    國    98    年    11    月     4    日
                  民事第六庭    審判長  朱漢寶
                                法  官  傅中樂
                                法  官  張瑜鳳
以上正本係照原本作成。
本裁定除以適用法規顯有錯誤為理由，並經本院許可外，不得再
抗告。如提起再抗告，應於裁定送達後10日內委任律師為訴訟代
理人向本院提出再抗告狀，並繳納再抗告費新臺幣1,000 元。
中    華    民    國    98    年    11    月     4    日
                                書記官  羅元秀

司法院資訊處製作；財團法人民間司法改革基金會備份。
